【裁判字號】    95,訴,88
【裁判日期】    950125
【裁判案由】    毒品危害防制條例
【裁判全文】
臺灣臺中地方法院刑事判決                95年度訴字第88號
公  訴  人  臺灣臺中地方法院檢察署檢察官
被      告  甲○○
上列被告因違反毒品危害防制條例案件，經檢察官提起公訴（九
十四年度毒偵字第六二九一號），本院合議庭裁定改依簡式審判
程序審理後，判決如下：
    主    文
甲○○連續施用第一級毒品，處有期徒刑捌月；扣案之海洛因貳
包（含袋共重零點玖公克），沒收銷燬之；扣案之注射針筒貳支
，沒收。又連續施用第二級毒品，處有期徒刑陸月；扣案之甲基
安非他命壹包（含袋重零點柒公克），沒收銷燬之；扣案之吸食
器壹只，沒收。應執行有期徒刑壹年；扣案之海洛因貳包（含袋
共重零點玖公克）及甲基安非他命壹包（含袋重零點柒公克），
均沒收銷燬之；扣案之注射針筒貳支及吸食器壹只，均沒收。
    犯罪事實
一、甲○○前曾於民國九十一年間因施用毒品案件，經依本院九
    十一年度毒聲字第二六九一號裁定送觀察、勒戒後，認有繼
    續施用毒品之傾向，經依本院九十一年度毒聲字第二九七六
    號裁定令入戒治處所施以強制戒治，經強制戒治期滿三月後
    ，成效經評定為合格，再經本院以九十二年度毒聲字第一五
    六二號裁定停止戒治，所餘戒治期間，付保護管束，於九十
    二年十月二十五日保護管束期滿視為強制戒治執行完畢，而
    由臺灣臺中地方法院檢察署檢察官於九十二年十一月十一日
    ，以九十二年度戒毒偵字第三六三號為不起訴處分確定；其
    後復因施用毒品案件，經臺灣臺中地方法院檢察署檢察官以
    九十四年度毒偵字第三二七四號聲請簡易判決處刑，並由本
    院於九十四年九月二十二日，以九十四年度中簡字第二四一
    ０號判處有期徒刑四月，而於九十四年十月十五日確定（尚
    未構成累犯）。詎仍不知悔改，於上開強制戒治執行完畢釋
    放後，五年以內又基於施用第一級毒品海洛因之概括犯意，
    自九十四年十月二十九日凌晨某時起至九十五年一月十八日
    上午八、九時許止，每日二次或二日一次，在其位於臺中縣
    大里市○○路○段日新巷五三弄二二號之住處及其友人位於
    臺中市○○路某址之住處，以將海洛因摻入香煙中點火以吸
    食煙霧或置於注射針筒中以施打身體之方式，連續施用海洛
    因多次。又基於施用第二級毒品甲基安非他命之概括犯意，
    自九十四年十月二十九日凌晨某時起至九十五年一月十七日
    下午五、六時許止，每日三、四次或二日二、三次，在上揭
    同一住處，以將甲基安非他命置於吸食器中點火以吸食煙霧
    之方式，連續施用甲基安非他命多次。嗣為警於九十四年十
    月二十九日下午四時二十分許，在其上開住處查獲；再於九
    十五年一月十八日下午一時二十分許，在其上開住處前查獲
    ，並扣得第一級毒品海洛因二包（含袋共重零點九公克）及
    甲基安非他命一包（含袋重零點七公克），以及甲○○所有
    ，分別供其施用海洛因及甲基安非他命所用之注射針筒二支
    及吸食器一只，始獲悉上情。
二、案經臺中縣警察局霧峰分局報請臺灣臺中地方法院檢察署檢
    察官偵查起訴。
    理    由
一、訊據被告甲○○對於上揭事實坦承不諱，並有現場照片、搜
    索扣押筆錄及扣押物品目錄表存卷可參，且有海洛因二包（
    含袋共重零點九公克）、甲基安非他命一包（含袋重零點七
    公克）、注射針筒二支及吸食器一只扣案足憑，又被告於九
    十四年十月二十九日為警查獲後，經警採尿送驗之結果，確
    呈海洛因代謝物嗎啡及甲基安非他命代謝物甲基安非他命、
    安非他命之陽性反應，復有尿液代號與真實姓名對照表及詮
    昕科技股份有限公司濫用藥物尿液檢驗報告在卷可稽，足見
    被告上開自白，核與事實相符。本案事證明確，被告之上開
    犯行，洵堪認定。
二、被告前因施用毒品案件，經觀察、勒戒結果，認有繼續施用
    毒品之傾向，經本院裁定令入戒治處所施以強制戒治，於九
    十二年十月二十五日強制戒治期滿，而由臺灣臺中地方法院
    檢察署檢察官於九十二年十一月十一日，以九十二年度戒毒
    偵字第三六三號為不起訴處分確定，有臺灣高等法院被告全
    國前案紀錄表在卷可憑，則被告於前案強制戒治執行完畢後
    ，五年內再行施用毒品，依法應予論科。是核被告所為，分
    別係犯毒品危害防制條例第十條第一項之施用第一級毒品罪
    及同條第二項之施用第二級毒品罪。其先後持有海洛因及甲
    基安非他命之低度行為，皆分別為其施用之高度行為所吸收
    ，均不另論罪。被告先後多次施用海洛因及甲基安非他命之
    犯行，均時間緊接，犯罪構成要件相同，顯均係基於概括犯
    意為之，應依連續犯之規定論以一罪，並均加重其刑。被告
    所犯上開二罪間，犯意各別，構成要件互殊，應分論併罰。
    至原起訴檢察官雖認被告前揭所為，係犯毒品危害防制條例
    第十條第二項之施用第二級毒品安非他命罪嫌；惟按甲基安
    非他命經口服後，約有百分之七十於二十四小時內自尿中排
    出，正常情況下，尿液中含甲基安非他命本體可高達服食量
    的百分之四十三以上，約有百分之五代謝為安非他命；安非
    他命在人體內經代謝作用，於正常情況下，排出尿液中約含
    安非他命百分之三十，並不會有甲基安非他命之代謝物。亦
    即施用安非他命者，其尿液代謝物應為安非他命反應，不會
    產生有甲基安非他命陽性反應；施用甲基安非他命者，其尿
    液代謝物會呈甲基安非他命及安非他命陽性反應，此有法務
    部法醫研究所九十三年四月二十八日法醫毒字第０九三００
    ０一三一八號函可參。而查，被告施品毒品後，經採集尿液
    送鑑驗之結果，係同時呈現代謝物甲基安非他命及安非他命
    之陽性反應，已如前述，則被告自係施用甲基安非他命，而
    非安非他命，嗣公訴蒞庭檢察官於本院審理中業已更正該部
    分之犯罪事實，應成立施用第二級毒品甲基安非他命罪，本
    院自毋庸另予更正，附此敘明。又被告自九十四年十月二十
    九日凌晨某時之後起至九十五年一月十八日上午八、九時許
    止之施用第一級毒品海洛因犯行，及自九十四年十月二十九
    日凌晨某時之後起至九十五年一月十七日下午五、六時許之
    施用第二級甲基安非他命犯行，固未據公訴人起訴，然此部
    分既與公訴人已起訴經論罪之犯罪事實，具有連續犯之裁判
    上一罪關係，應為起訴效力所及，本院自當併予審究，附此
    敘明。爰審酌被告業經強制戒治執行完畢，猶再施用毒品不
    輟，顯見其毒癮非淺，施用毒品除戕害自身健康外，對社會
    秩序亦產生不良影響，又其所施用之時間非短，然事後於本
    院審理時業已坦承犯行，顯然尚知悔悟等一切情狀，分別量
    處如主文所示之刑，並定其應執行之刑，以示懲儆。扣案之
    第一級毒品海洛因二包（含袋共重零點九公克）及甲基安非
    他命一包（含袋重零點七公克），分屬毒品危害防制條例第
    二條第二項所管制之第一級、第二級毒品，是應依同條例第
    十八條第一項前段之規定，宣告沒收銷燬之。又扣案之注射
    針筒二支及吸食器一只，均係被告所有，分別供其施用海洛
    因及甲基安非他命所用之物，業據被告供承在卷，應依刑法
    第三十八條第一項第二款規定，均宣告沒收。
據上論斷，應依刑事訴訟法第二百七十三條之一第一項、第二百
九十九條第一項前段，毒品危害防制條例第十條第一項、第二項
、第十八條第一項前段，刑法第十一條、第五十六條、第五十一
條第五款、第三十八條第一項第二款，判決如主文。
中    華    民    國    95    年    1     月    25    日
                  刑事第一庭  法  官  許惠瑜
以上正本證明與原本無異。
如不服本判決，應於送達後十日內向本院提出上訴狀（須附繕本
），上訴於臺灣高等法院臺中分院。
                              書記官  陳其良
中    華    民    國    95    年    1     月    25    日
附錄論罪科刑法條
毒品危害防制條例第十條
施用第一級毒品者，處六月以上五年以下有期徒刑。
施用第二級毒品者，處三年以下有期徒刑。


司法院資訊處製作；財團法人民間司法改革基金會備份。
